【裁判字號】    98,審事聲,141
【裁判日期】    981123
【裁判案由】    確定訴訟費用額
【裁判全文】
臺灣臺北地方法院民事裁定           98年度審事聲字第141號
異  議  人  乙○○
相  對  人  宏恩建設股份有限公司
法定代理人  甲○○
上列當事人間確定訴訟費用額事件，異議人對於中華民國98年8
月18日本院98年度審司聲字第787號裁定聲明異議，本院裁定如
下：
    主  文
異議駁回。
    理  由
一、異議人雖將相對人欄列「甲○○」，惟觀諸其異議狀內容，
    係對本院86年度訴字第3138號民事判決（下稱系爭判決）確
    定訴訟費用額之原裁定聲明異議，爰逕將「宏恩建設股份有
    限公司」補列為相對人，先予敘明。
二、按訴訟費用，由敗訴之當事人負擔，民事訴訟法第78條定有
    明文。又法院未於訴訟費用之裁判確定其費用額者，第一審
    受訴法院於該裁判有執行力後，應依聲請以裁定確定之。依
    第1項確定之訴訟費用額，應於裁定送達之翌日起，加給按
    法定利率計算之利息，民事訴訟法第91條亦有明定。再所謂
    「以裁定確定之」，則係指法院已為訴訟費用之裁判，僅未
    確定其費用額而言，即訴訟費用之裁判中未確定其費用額之
    情形。是確定訴訟費用之裁定，僅在確定敗訴之當事人應負
    擔之訴訟費用數額，並非就權利存在與否為確定，其償還義
    務如何，應從命負擔訴訟費用之裁判定之。因此，當事人在
    該程序中，自僅得就各個費用項目是否為法律上之訴訟費用
    、數額之計算有無錯誤加以爭執。
三、聲明異議意旨略以：本院86年度訴字第3138號民事判決係相
    對人濫訴，且該判決存有違背法令之處，其判決應屬無效，
    伊毋庸負擔訴訟費用，原裁定顯然有誤云云。惟查，相對人
    與異議人間請求損害賠償事件，相對人起訴時預納新臺幣（
    下同）23,700元，及575元郵票（280元＋280元＋15元），
    嗣經本院86年度訴字第3138號判決確定，訴訟費用應由異議
    人負擔等情，業經本院依職權調卷查明無誤，依民事訴訟法
    第78條及第91條規定，自應由異議人負擔24,275元訴訟費用
    （23,700元＋575元），及自原裁定送達翌日起按年息5%計
    算之利息，原裁定諭令異議人如數負擔，於法並無違誤。雖
    異議人以上開情詞置辯，然本件為確定訴訟費用額之事件，
    僅在審究求償權人所開列之費用項目是否為訴訟費用之範圍
    ，依上開說明，已不得再審究兩造間之實體爭執，異議人據
    以指摘原裁定不當，為無理由，應予駁回。
四、依民事訴訟法第240條之4第3項，裁定如主文。
中    華    民    國    98    年    11    月    23    日
                  民事第六庭    法  官  許純芳
以上正本係照原本作成。
如不服本裁定，應於送達後10日內向本院提出抗告狀，並繳納抗
告費新臺幣1,000元。
中    華    民    國    98    年    11    月    23    日
                                書記官  陳怡君

司法院資訊處製作；財團法人民間司法改革基金會備份。
